# 关于合并抵销问题

提问人：zengfengxia 时间：2012-07-16 11:23:38
合并报表上的会计分录应当是借未分配利润贷投资收益，不涉及营业收入和成本呢，个人理解，上年度未实现利润的本期不是通过日常经营行为实现的，是通过处置B公司股权实现的，因此在合并报表上应体现为投资收益。

回答人：chenyiwei
基本赞同作为投资收益体现于合并报表层面。另外，被处置时，相关内部交易标的资产的状态是在建工程，而不是存货。